臺灣高等法院臺南分院刑事判決　　 九十一年度交上訴字第七五九號　Ａ
　　　上　訴　人
　　　即　被　告　乙　○　○
右上訴人因公共危險案件，不服臺灣嘉義地方法院九十一年度交訴字第三二號中華民
國九十一年五月七日第一審判決（起訴案號：臺灣嘉義地方法院檢察署九十一年度偵
字第五二一號），提起上訴，本院判決如左：
      主      文
上訴駁回。
      事      實
一、乙○○於民國 (下同）九十一年一月六日凌晨一時三、四十分許，駕駛車號七Ｒ
    ─七０五五號自小客車，沿嘉義市○○路由東向西方向行駛，途經嘉義市○○路
    與吳鳳北路路口時，闖越紅燈而與甲○○所駕駛沿吳鳳北路由北向南方向行駛之
    車號Ｐ二─八九五號營業小客車發生猛烈碰撞，致甲○○受有胸部頓挫傷、頸部
    扭傷之傷害（過失傷害部分業據甲○○撤回告訴，另由臺灣嘉義地方法院檢察署
    檢察官為不起訴之處分）。詎乙○○於肇事後，明知甲○○所駕駛營業小客車已
    被其所駕之汽車猛烈撞擊，生死不明，竟因畏罪心虛，非但未下車察看、救護，
    反而另行起意加速經成仁街逆向逃逸。適因嘉義市警察局第二分局新南派出所警
    員林恆裕執行巡邏勤務，經過民族路與吳鳳北路路口目睹全部過程，即鳴放警笛
    追緝，旋於前揭車禍發生二分鐘後，在嘉義市○○街內攔獲乙○○及其所駕駛之
    自小客車。
二、案經告訴人甲○○訴由嘉義市警察局第二分局報請臺灣嘉義地方法院檢察署檢察
    官偵查起訴。
      理      由
一、上訴人即被告乙○○固坦承於右開時、地，駕車肇事致告訴人甲○○受傷後，隨
    即在嘉義市○○街內為警攔截之事實不諱，惟矢口否認有何公共危險犯行，辯稱
    ：當時我高速行駛，沒辦法就停下來，撞到後有滑行，等車停下來已據車禍現場
    約三、四十公尺，我有下車要走過去查看，警車就來了，並沒有要逃的意思云云
    。經查：右揭事實，已據告訴人甲○○指訴甚詳，而告訴人甲○○確因此受有胸
    部頓挫傷、頸部扭傷之傷害，復有診斷證明書一份在卷可按。此外，另有道路交
    通事故調查報告表、現場照片七張在卷足憑。至於被告於事故發生後，並未予以
    停車救護告訴人甲○○，反而加速逃逸現場等情，非但告訴人於警訊中已指陳甚
    明（見警訊第三頁反面），且被告於警初訊亦供稱：「（問：你和甲○○發生車
    禍時有無停車下來看，甲○○的車子損傷及人員有無受傷？）我當時並沒有停車
    下來看甲○○的車子及人員有無受傷。而是距離現場一百公尺才停車準備看對方
    傷勢」、「（問：車禍當時你為何沒有要停車查看，而是警方在距離現場一百公
    尺的單行道上將你攔獲？）因為當時我的精神狀況並不是很好，而且有想要逃離
    現場的意圖，但是因為該車的水箱已經破了，而警車就在後面，所以我才將車子
    停下來」等語（見警卷第二頁正面），再參酌證人即目睹前揭車禍全部過程之員
    警林恆裕到庭結證：「（問：發生車禍時，你是否有目睹全部的過程？）有的，
    而且我的副主管也有看見，但是我是駕駛，所以由我寫報告。」、「（問：被告
    與被害人發生車禍之後，是否有馬上停下來？）沒有，而且有加速逃逸。」、「
    （問：你們是在成仁街口才將被告緝獲到案？）是的。當時被告闖紅燈撞到被害
    人，被害人之車輛轉幾圈後，被害人之車輛停在某房屋之屋簷下，被告沒有停車
    ，反而加速逃逸，我就通報勤務中心有部七Ｒ─七○五五號紅色自小客車肇事逃
    逸。我立刻開警示燈鳴笛，追到成仁街之內後，因為被告自知難逃，而且水箱破
    裂，就停下來。」等語 (見原審卷第十九、二十頁）甚詳，並當庭所繪製之現場
    簡圖一份附卷可資佐證（見原審卷第二十七頁），堪認被告肇事後，因畏罪起意
    逃離現場，始加速經成仁街逆向逃逸至明，其有逃逸之故意，足以認定。故被告
    前揭所辯，顯屬事後卸責之詞，委無可採。其事證明確，犯行洵堪認定。
二、核被告乙○○所為，係犯刑法第一百八十五條之四之肇事致人傷害而逃逸罪。原
    審認被告之罪證明確，因予適用刑法第一百八十五條之四規定，並審酌被告犯罪
    之動機、告訴人所受之傷害非重，所生危害尚非重大、雖犯罪後已與告訴人達成
    和解，此據告訴人甲○○當庭陳明屬實，惟其犯後仍飾詞卸責，足見並無悔悟之
    心等一切情狀，量處被告有期徒刑八月。本院經核原判決認事用法及量刑，俱無
    不合。被告上訴意旨空言否認犯罪，為無理由，應予駁回。
據上論斷，應依刑事訴訟法第三百六十八條，判決如主文。
本案經檢察官邱克斌到庭執行職務。
中    華    民    國      九十一      年      八      月      二十七    日
                                  臺灣高等法院臺南分院刑事第五庭
                                      審判長法官  鄭    文    肅
                                            法官  黃    三    哲
                                            法官  王    浦    傑
右正本證明與原本無異。
如不服本判決，應於判決送達後十日內向本院提出上訴狀，其未敘述理由者並應於提
出上訴狀後十日內向本院補提理由書（應附繕本)。
          法院書記官  蔡    振    豐
中    華    民    國      九十一      年      八      月      二十九    日
附錄：本判決論罪科刑法條
刑法第一百八十五條之四
駕駛動力交通工具肇事，致人死傷而逃逸者，處六月以上五年以下有期徒刑。
